【裁判字號】    98,易,61
【裁判日期】    980225
【裁判案由】    竊盜
【裁判全文】
臺灣雲林地方法院刑事判決                98年度易字第61號
公  訴  人  臺灣雲林地方法院檢察署檢察官
被      告  丙○○
上列被告因竊盜案件，經檢察官提起公訴（98年度偵字第123 號
），本院判決如下：
    主    文
丙○○竊盜，累犯，處有期徒刑陸月；又竊盜，累犯，處有期徒
刑陸月；又竊盜，累犯，處有期徒刑陸月；應執行有期徒刑壹年
月。
    事    實
一、丙○○曾於民國90年、96年間，分別因毒品危害防制條例案
    件，送臺灣雲林看守所附設勒戒處所執行觀察勒戒，嗣於96
    年04月26日甫因無繼續施用傾向出監；另前因竊盜案件，經
    臺灣板橋地方法院於93年04月29日以93年度簡字第1326號判
    處有期徒刑3 月確定，並於93年10月01日執行完畢；又因竊
    盜案件，經本院於95年10月02日以95年度六簡字第364 號判
    處有期徒刑5 月確定，並於96年06月10日因縮刑期滿執行完
    畢。詎其猶不知悔改，分別意圖為自己不法之所有，而為下
    列竊盜行為：
  (一)於97年12月26日20時04分許，在雲林縣斗六市○○○路13號
    之南光眼鏡行前，利用甲○○進入南光眼鏡行修理眼鏡，而
    將其所騎乘之腳踏車置於該眼鏡行外路邊之機會，以徒手竊
    取甲○○置於腳踏車把手上之手提袋1 個，得手後，並將該
    手提袋中之皮包內之現金新臺幣（下同）400 元花光，其他
    物品則丟棄在某處之公廁內。
  (二)於97年12月26日20時54分許，在雲林縣斗六市○○路267 號
    之大光明眼科行前，利用乙○○進入大光明眼科載其兒子就
    醫，而將其所騎乘之機車置於該眼科門外之機會，以徒手竊
    取乙○○置於機車腳踏墊上之黑色側背包1 個，得手後，並
    將該側背包中之皮包內之現金100 元花光，其他物品則丟棄
    在某處之公廁內。
  (三)於97年12月29日20時10分許，在雲林縣斗六市○○○路64號
    之7-11超商前，利用丁○○進7-11超商購物，而將其所騎乘
    之車號CHH-473 號機車置於該7-11超商店門外之機會，以徒
    手竊取丁○○置於機車腳踏墊上之眼鏡乙付、棕色葡萄饅頭
    及白饅頭各乙個、500CC 塑膠水杯1 個等物。嗣於97年12月
    29日行竊時，當場為警查獲，而查悉上情。
二、案經雲林縣警察局斗六分局報告臺灣雲林地方法院檢察署檢
    察官偵查起訴。
    理    由
壹、程序事項：
一、按除簡式審判程序、簡易程序及第376 條第1 款、第2 款所
    列之罪之案件外，第一審應行合議審判，刑事訴訟法第284
    條之1 定有明文。本件被告丙○○所犯竊盜案件，係屬刑事
    訴訟法第376 條第2 款所列之竊盜罪之案件，依上開條文規
    定，第一審自毋庸行合議審判，先予敘明。
二、證據能力方面：
    按被告以外之人於審判外之陳述，雖不符前4 條之規定，而
    經當事人於審判程序同意作為證據，法院審酌該言詞陳述或
    書面陳述作成時之情況，認為適當者，亦得為證據，刑事訴
    訟法第159條之5第1 項定有明文。查本案檢察官所引用之全
    部證據，被告於本院審判程序中均同意作為證據使用，而該
    等言詞或書面陳述，或由職司犯罪調查、偵查之警方依法定
    正當程序作成，或係依法取得，並無違法不當之情形，本院
    審酌上情認屬適當，依上開刑事訴訟法之規定，自得作為證
    據。
貳、實體事項：
一、認定犯罪事實所憑之證據及理由：
    上開犯罪事實，業據被告於本院審理時坦承不諱，核與被害
    人甲○○、乙○○、丁○○於警詢中所指述被竊之情節相吻
    合，並有贓物認領保管單2 紙、現場照片6 張及監視器翻拍
    畫面8 張等附卷可稽，堪認被告自白與事實相符，本案事證
    明確，被告犯行堪以認定，應依法論科。
二、論罪科刑之理由：
  (一)核被告所為，均係犯刑法第320 條第1 項竊盜罪。
  (二)被告所犯上開3 次竊盜罪，犯意各別，行為互殊，應予分論
    併罰。
  (三)被告前因竊盜案件，經臺灣板橋地方法院以93年簡字第1326
    號判處有期徒刑3 月確定，並於93年10月01日執行完畢；又
    因竊盜案件，經本院以95年六簡字第364 號判處有期徒刑5
    月確定，並於96年06月10日執行完畢，此有臺灣高等法院被
    告全國前案紀錄表在卷可憑，其前受有期徒刑之執行完畢，
    5 年以內故意再犯本案有期徒刑以上之3 次竊盜罪，均為累
    犯，就其所犯上開各罪，均應依刑法第47條第1 項規定加重
    其刑。
  (四)爰審酌被告曾有施用毒品、竊盜等前科，有上開被告前案紀
    錄表在卷可憑，素行非佳，正值青壯，不思以正途賺取合法
    財物，僅因缺錢花用，乃竊取他人財物，其犯罪之動機、目
    的尚單純，所用之手段和平，所竊財物價值不高，部分贓物
    業經尋回，部分贓物經花用，造成被害人受有損失，惟被害
    人甲○○到庭表示願意原諒被告，不予追究，及被告犯後坦
    承犯行，態度尚良好等一切情狀，分別量處如主文所示之刑
    ，並定其應執行之刑，以資懲儆。
三、適用之法律：
  (一)刑事訴訟法第284條之1、第299條第1項前段。
  (二)刑法第320條第1項、第47條第1項、第51條第5款。
本案經檢察官梁義順到庭執行職務。
中    華    民    國    98    年    2     月    25    日
                  刑事第二庭    法  官  許佩如
以上正本證明與原本無異。
如不服本判決應於收受判決後10日內向本院提出上訴書狀，並應
敘述具體理由；其未敘述上訴理由者，應於上訴期間屆滿後20日
內向本院補提理由書（均須按他造當事人之人數附繕本）。「切
勿逕送上級法院」。
                                書記官  徐基典
中    華    民    國    98    年    2     月    25    日
附錄本案論罪科刑法條全文：
刑法第320 條：
  意圖為自己或第三人不法之所有，而竊取他人之動產者，為竊
  盜罪，處五年以下有期徒刑、拘役或五百元以下罰金。
  意圖為自己或第三人不法之利益，而竊佔他人之不動產者，依
  前項之規定處斷。
  前二項之未遂犯罰之。


司法院資訊處製作；財團法人民間司法改革基金會備份。
